【裁判字號】    98,審聲,958
【裁判日期】    981106
【裁判案由】    停止執行
【裁判全文】
臺灣臺北地方法院民事裁定             98年度審聲字第958號
聲  請  人  甲○○
上列聲請人聲請停止執行事件，本院裁定如下：
    主  文
聲請駁回。
聲請程序費用由聲請人負擔。
    理  由
一、按強制執行程序開始後，除法律另有規定外，不停止執行。
    有回復原狀之聲請，或提起再審或異議之訴，或對於和解為
    繼續審判之請求，或提起宣告調解無效之訴、撤銷調解之訴
    ，或對於許可強制執行之裁定提起抗告時，法院因必要情形
    或依聲請定相當並確實之擔保，得為停止強制執行之裁定，
    強制執行法第18條定有明文。又發票人主張本票係偽造、變
    造者，於前條裁定送達後二十日內，得對執票人向為裁定之
    法院提起確認之訴。發票人證明已依前項規定提起訴訟時，
    執行法院應停止強制執行。但得依執票人聲請，許其提供相
    當擔保，繼續強制執行，亦得依發票人聲請，許其提供相當
    擔保，停止強制執行。發票人主張本票債權不存在而提起確
    認之訴不合於第一項之規定者，法院依發票人聲請，得許其
    提供相當並確實之擔保，停止強制執行，非訟事件法第 195
    條亦有明文。因之，關於停止執行之聲請，須以聲請人有合
    法提起再審或異議之訴（債務人異議之訴或第三人異議之訴
    ），或對於和解為繼續審判之請求，或提起宣告調解無效之
    訴、撤銷調解之訴，或對於許可強制執行之裁定提起抗告，
    或已有提起確認本票債權不存在之訴，始得為之。
二、本件聲請意旨略以：和潤企業股份有公司（下稱和潤公司）
    曾於民國98年間聲請本院98年度司票字第19620號裁定，因
    就車號5978- VE汽車對保不實，聲請人已對和潤公司及其所
    屬業務員王偉州提出偽造文書罪嫌告訴，又對上開汽車使用
    人陳冠豪提出侵占、詐欺、偽造等罪嫌告訴，是請准鈞院停
    止執行云云。
三、經查，本件聲請人所主張之事由，僅以其已對和潤公司、王
    偉州提出偽造文書罪嫌告訴，及對案外人陳冠豪提出侵佔、
    詐欺、偽造等刑事案件告訴為由，提出本件聲請，並非其有
    何以各該人合法提起再審或債務人異議之訴，或對於和解為
    繼續審判之請求，或提起宣告調解無效之訴、撤銷調解之訴
    ，或對於許可強制執行之裁定提起抗告，或已有提起確認本
    票債權不存在之訴等事由存在，揆諸前揭規定意旨及說明，
    聲請人所指提出刑事案件告訴等事，既非法定得聲請停止執
    行者，其聲請於法尚有未合，自應駁回之。
四、依強制執行法第30條之 1、民事訴訟法第95條、第78條，裁
    定如主文。
中    華    民    國    98    年    11    月     6    日
                  民事第六庭    法  官  林麗真
以上正本係照原本作成。
如對本裁定抗告，須於裁定送達後十日之不變期間內，向本院提
出抗告狀。
中    華    民    國    98    年    11    月     6    日
                                書記官  黃士元


司法院資訊處製作；財團法人民間司法改革基金會備份。
